# 求助陈版及各位网友，在建工程转固问题

提问人：剑寒九州 时间：2020-03-31 08:05:21
我们审计的一家酒店公司有一栋自有建筑物，建筑物包含A楼、B楼及连接A、B楼的酒店大堂。酒店于 2003 年开业，由于受各种因素的影响，在开业时A楼及大堂全部装修完毕，B楼主体工程竣工、外立面已完成，但内部整体未装修（毛墙毛地）。
公司在酒店开业时将A楼、B楼以及大堂按照建筑面积进行了分摊，其中已投入使用的A楼及酒店大堂转入固定资产；未投入使用的B楼仍在在建工程核算，
该状态已维持数年。
想请教陈版及各位网友，B楼由于一直没有内装，长期在在建工程挂账是否符合会计准则？如果要转固，B楼确实达不到经营使用的状态。

回答人：chenyiwei
“B楼主体工程竣工、外立面已完成，但内部整体未装修（毛墙毛地）”：在此情况下，B楼的主体结构应当已经达到预定可使用状态，应转固并计提折旧，同时考虑为何迟迟不进行装修工程的原因，考虑对其进行减值测试和计提减值准备。